臺灣高雄地方法院刑事判決　　　　　　94年度簡上字第853 號
　　上　訴　人
　　即　被　告　乙○○○
　　選任辯護人　秦德進律師
　　　　　　　　許惠珠律師
　　上　訴　人
　　即　被　告　己○○
上列上訴人因賭博案件，不服臺灣高雄地方法院高雄簡易庭94年
度簡字第2360號中華民國94年5 月27日第一審簡易判決（聲請簡
易判決處刑書案號：94年度速偵字第454 號），提起上訴，本院
判決如下：
    主  文
上訴駁回。
    事  實
一、乙○○○係位於高雄市○○區○○路86號1 樓「創世紀遊藝
    場」之負責人，領有高雄市政府所核發之營利事業登記證，
    本得合法經營電子遊戲場業，並在上址店內擺設如附表編號
    1 至5 所示之電子遊戲機台45台（含IC板49片），插電營業
    ，供不特定顧客把玩。另分別自民國90年4 月、93年5 月起
    ，以每月薪資新臺幣（下同）30,000元之代價，分別僱用丙○○（丙○○涉犯常業賭博之犯行，業經本院94年度簡字第
    2360號判決確定）、己○○擔任該遊藝場店員。詎乙○○○
    、丙○○與己○○共同意圖營利，並基於以賭博為常業之犯
    意聯絡，自不詳時、日起，在上址公眾得出入之場所內，以
    上開電子遊戲機台與不特定顧客賭博財物，丙○○負責客人
    開分、洗分後兌換現金及會計工作、己○○負責客人開分、
    洗分之工作。而賭博方式係由參與賭博之賭客，依其所欲把
    玩機台種類，先以現金按不同之比例開分而供打玩，並以押
    注之方式與該電子遊戲機台對賭輸贏，若贏時則分數增加，
    得以機台累計之分數，以原兌換比例向店員己○○兌換寄分
    卡，再由賭客持計分卡向店員丙○○以1 比1 比例，兌換現
    金；若輸則分數減少，先前所獲分數將盡數歸電子遊戲機具
    即乙○○○所有，藉此射倖之方式而計算輸贏，並均恃此維
    生，而以之為常業。詎於94年2 月25日上午11時35分許，適
    有賭客謝介原（謝介原涉犯賭博之犯行，業經本院94年度簡
    字第2360號判決確定）在上開處所賭博財物，嗣謝介原欲以
    機台內之40,000分向己○○換取8 張1,000 分之寄分卡，謝
    介原再表示要兌換現金，己○○告知丙○○有客人欲兌換賭
    金，經丙○○核對無誤後交付8,000 元現金予謝介原時，為
    警當埸查獲，並當埸扣得附表所示之物。
二、案經高雄市政府警察局小港分局報告臺灣高雄地方法院檢察
    署檢察官偵查而聲請簡易判決處刑。
    理  由
壹、程序事項：
一、按證人、鑑定人依法應具結而未具結者，其證言或鑑定意見
    ，不得作為證據；被告以外之人於偵查中向檢察官所為之陳
    述，除顯有不可信之情況者外，得為證據，刑事訴訟法第15
    8 條之3 、第159 之1 第2 項分別定有明文。證人即同案被
    告丙○○、己○○於94年2 月26日94年度速偵字第454 號案
    件偵查中，接受臺灣高雄地方法院檢察署檢察官之訊問，經
    檢察官依刑事訴訟法第95條規定告知其應有之權利，並告以
    具結義務及偽證罪之處罰後，由丙○○、己○○依法具結而
    為證述，此有卷附上開偵訊筆錄及證人結文各1 件（見94年
    度速偵字第454 號卷第4 頁到第9 頁）在卷可證。且此部分
    亦未據被告乙○○○暨其辯護人、被告己○○就前開證人陳
    述是否顯有不可信之狀況詳加釋明，參以上揭法條規定，本
    院自得以證人丙○○、己○○於偵查中之證述採為本件認定
    事實之證據。
二、被告以外之人於檢察事務官、司法警察官或司法警察調查中
    所為之陳述，與審判中不符時，其先前之陳述具有較可信之
    特別情況，且為證明犯罪事實存否所必要者，得為證據，刑
    事訴訟法第159 條之2 ，證人即同案被告丙○○、己○○於
    警詢之證述雖與審判中不符，惟證人丙○○、己○○等2 人
    於警詢時並未受外界干擾，未與被告同時在場接受訊問而未
    受人情壓力，且出於自由意志而為陳述，其等陳述又與偵查
    中之結證情節大致相符，堪認證人丙○○、己○○於警詢時
    之證述，較接近真實，具有較可信之情況，且為證明本件被
    告2 人犯罪事實存否所必要者，依上開規定，得為證據。
貳、實體事項：
一、訊據上訴人即被告（以下簡稱被告）乙○○○固坦承係「創
    世紀遊藝場」之登記負責人；上訴人即被告（以下簡稱被告
    ）己○○則供承自93年5 月起即任職「創世紀遊藝場」，擔
    任店員，從事開分、洗分工作，於前揭時、地，謝介原有以
    機台內之40,000分向己○○換取8 張1,000 分之計分卡之事
    實，惟被告2 人均矢口否認有常業賭博之犯行，被告乙○○○辯稱：伊僅為掛名負責人，沒有參與創世紀遊藝場之經營
    ，不知該遊藝場有賭博行為云云；被告己○○則辯稱：其僅
    負責開分、洗分工作，沒有從事賭博行為云云。經查：
（一）乙○○○係「創世紀遊藝場」之負責人，領有高雄市政府
      所核發之營利事業登記證，本得合法經營電子遊戲場業，
      並在該遊藝場內擺設如附表編號1 至5 所示之電子遊戲機
      台45台（含IC板49片），插電營業，供不特定顧客把玩。
      另分別自90年4 月、93年5 月起，分別僱用丙○○、己○○擔任該遊藝場店員，丙○○負責客人開分、洗分後兌換
      現金及會計工作、己○○負責客人開分、洗分之工作之事
      實，業經證人丙○○、己○○於警詢及偵查中之結證綦詳
      （見94年度速偵字第454 號卷第4 頁到第6 頁），此外，
      復有高雄市政府營利事業登記證、高雄市政府電子遊戲場
      營業級別證各1 紙在警卷可查。證人丙○○雖於本院審理
      中之結證另稱：該遊藝場係由甲○○（被告乙○○○之夫
      ）所經營，之前在警詢及偵訊中說負責人是乙○○○，乃
      因營業執照是登記乙○○○之名，…，甲○○說該遊藝場
      可換現金，因在警詢及偵查中說乙○○○是負責人，才說
      是乙○○○同意我換現金，…，（檢察官問：於94年2 月
      26 日 偵訊中，檢察官係問乙○○○是否同意換現金？非
      問負責人是否同意換現金？）我跟乙○○○工作上沒有接
      觸到，當初是甲○○叫我說是乙○○○，…，乙○○○是
      掛名負責人，現場都是甲○○在處理。而證人己○○於本
      院審理時結證稱：受甲○○所僱用，薪水由甲○○所發，
      僅在吃尾牙時看過乙○○○，…，（檢察官問：為何今日
      陳述與94年2 月25日第2 次調查筆錄證述薪水跟乙○○○
      領取不符？）因那時認為負責人是乙○○○才這樣說，…
      ，（檢察官問：為何在偵查中證述是乙○○○說可以換錢
      ？）丙○○說什麼我就跟著說什麼，…，知道被警察解送
      到地檢署時已經涉犯賭博罪，當時會害怕，（檢察官問：
      既然會害怕，為何在地檢署不說實話？）我沒有想很多（
      見本院94年12月6 日審判筆錄第4 、5 、8 、10、11頁）
      。是證人丙○○、己○○於警詢及偵查中之證述，乃於案
      發後當日及翌日，經司法檢、警人員，依照國家賦予法定
      權利，經由法定程序所得之供述證據，上開2 證人不僅在
      警詢、偵查不同階段中，供述內容均一致，上開2 人之證
      言亦互核相符。然於本院審理時，對於檢察官質問結證為
      何與偵查、警詢有所出入時，上開2 證人之解釋均屬含糊
      籠統，無法就證人在本院審理之結證，產生對被告乙○○○有利之認定，是證人先後不一之陳述，實有互相扞格之
      處，從而應以上開證人於偵查中之結證較為可信，堪認被
      告乙○○○上開所辯屬臨訟卸責之詞，難謂可採。
（二）己○○係創世紀遊藝場之店員，從事開分、洗分工作，前
      揭時、地，賭客謝介原該遊藝場賭博財物，嗣謝介原欲以
      機台內之40,000分向己○○換取8 張1,000 分之計分卡，
      謝介原再表示要兌換現金，己○○告知丙○○有客人欲兌
      換賭金，經丙○○核對無誤後交付8,000 元現金予謝介原
      之事實，業經證人丙○○於本院審理時結證稱：客人換錢
      之前己○○先告訴我要換8,000 點；證人即查獲警員丁○○於本院審理時結證稱：看到客人要洗分，己○○拿寄分
      卡給客人，客人拿寄分卡給丙○○換取現金。況證人丁○○與被告己○○並無怨隙，當不致甘冒偽證罪之風險，誣
      陷被告有參與賭博犯行之行為分擔，被告己○○既承認工
      作內容係開分、洗分，則其工作屬賭博犯行之部分無訛。
      職是，本件事證已臻明確，被告等前開犯行至堪認定，應
      依法論科。
二、按刑法之常業犯，只要有以賭博為常業之意思，並表現於外
    時即足成立，不以無其他職業為必要，被告等在上開公眾得
    出入之場所，擺設45台電子遊戲機，與賭客對賭，顯有以賭
    博為常業之犯意，並有賭客謝介原參與對賭，視其常業之犯
    意已表現於外，自以賭博為常業甚明。是核被告乙○○○、
    己○○所為，均係犯刑法第267 條之常業賭博罪，被告2 人
    間有犯意聯絡及行為分擔，皆為共同正犯。原審以被告2 人
    罪證明確，適用刑法第267 條、第266 條第2 項、第38條第
    1 項第2 款、第41條第1 項前段，罰金罰鍰提高標準條例第
    1 條前段，第2 條，並審酌被告乙○○○領有合法經營電子
    遊戲場業營業執照，而被告己○○而受僱於被告乙○○○於
    上開電子遊戲場工作，竟不思正當經營，反而共同從事賭博
    行為，非但助長社會僥倖心理，亦影響社會正常經濟活動，
    致生之危害甚大，以及在前述遊戲場內擺設之電子遊戲機，
    及被告乙○○○為電子遊戲場負責人，被告己○○為受僱員
    工之分工參與程度，又被告乙○○○犯後否認犯行，及被告
    己○○犯後之態度等一切情狀，各量處乙○○○處有期徒刑
    4 月；己○○處有期徒刑3 月，並均諭知易科罰金之折算標
    準，並以扣案電子遊戲機具「水果台」26台（含IC板26塊）
    、「撲克大王5PK 」9 台（含IC板9 塊）、「戰國風雲四人
    座」1 台（含IC板5 塊）、「皇冠小丑」4 台（含IC板4 塊
    ）、「超九」5 台（含IC板5 塊），均為被告乙○○○、己○○當場賭博之器具、周轉金71,300元，係屬兌換籌碼處之
    財物，均依刑法第266 條第2 項之規定，不問屬於犯人與否
    ，予以宣告沒收，扣案積分卡72張、日報表5 張、出勤表2
    張，為被告乙○○○所有供犯本件賭博罪所用之物，依刑法
    第38條第1 項第2 款宣告沒收，認事用法核無違誤，所處之
    刑亦屬適當，被告上訴意旨，否認犯罪，指摘原判決不當，
    為無理由，應予駁回。另扣案之錄影帶，雖為被告乙○○○
    經營之「創世紀遊藝場」所有，但非供本件犯罪所用之物，
    或犯罪所得之物，爰不為沒收宣告之諭知，附此敘明。
三、被告丙○○、謝介原部分業經原審判決確定並送執行在案。
據上論斷，依刑事訴訟法第455 條之1 第1 項、第3 項、第368
條，判決如主文。
本案經檢察官戊○○到庭執行職務。
中　　華　　民　　國　　94　　年　　12　　月　　20　　日
                  刑事第二庭    審判長法　官  邱永貴
                                      法  官  高思大
                                      法  官  何佩陵
以上正本證明與原本無異。
不得上訴。
中　　華　　民　　國　　94　　年　　12　　月　　20　　日
　　　　　　　　　　　　　　　　　　　書記官  張家瑜
